CRISTIANO PEREIRA LIMA

41 anos, Casado – Boa vista, Maracanaú, CE (85) 98621-1685 – cripeli@cripeli.com.br LinkedIn - https://www.linkedin.com/in/cristianoplima/

Perfil Profissional

Sou proativo, gosto de aprender sempre um pouco mais, já tive experiência em cargos de liderança, desenvolvimento de projetos e suporte administrativo, tenho boa comunicação oral e escrita, sou resiliente, dinâmico e organizado.

Objetivos

Meu objetivo é fazer a diferença na função oferecida e colaborar nos objetivos de negócios da empresa.

Formação

Graduação - Superior de Tecnologia em Análise e Desenvolvimento de Sistemas

UNINASSAU - EAD - Em curso

Técnico - Técnico em Informática com Ênfase em Desenvolvimento de Sistemas

Escola Técnica de Maracanaú - Não concluído

Experiências Profissionais

Desenvolvedor Full Stack

Cripeli SC – Maracanaú – 04/2016 - Presente (MEI)

Desenvolvimento de sites institucionais, lojas virtuais (e-commerce) blogs, landing pages, sales pages, utilizando CMS WordPress, plugins diversos, HTML, CSS, gestão e manutenção de sites e hospedagens, ministrar aulas de tecnologia da informação e gestão.

Instrutor de Tecnologia

Cebrac Maracanaú – Maracanaú – 01/2019 – 01/2020

Ministrar aulas dos cursos de Assistente Administrativo e Informática Aplicada, ensinando o uso prático do Pacote Office, Sistema Operacional Windows, Computação nas Nuvens (Google Drive, OneDrive e Dropbox), uso das redes sociais, como LinkedIn, Twitter e Facebook de forma profissional, uso da ferramenta Picasa e Skype.

Suporte Técnico

Softway Fibra - Maranguape - 06/2018 - 12/2018

Prestar atendimento de suporte técnico via telefone aos clientes, resolvendo situações de instabilidade ou falta de sinal de conexão, venda ativa e receptiva de planos de internet, via telefone e/ou presencial em ações de marketing planejadas por mim e promovidas pela empresa.

Instrutor de Gestão e Informática

Senai - CETAFR - Maracanaú - 05/2011 - 09/2015

Ministrar aulas dos cursos, AutoCAD para construção civil, Auxiliar Administrativo, Assistente de Produção, Assistente de Planejamento e Controle da Produção, Operador de Computadores, Montador e Reparador de Computadores, bem como as disciplinas de CAD, Excel avançado, PCP, matemática aplicada, gestão da qualidade, informática aplicada, fundamentos da comunicação, redação técnica, liderança, ética, cidadania, em cursos técnicos e de qualificação ofertados na unidade e em cidades do interior do Ceará.

Gerente de Sala Técnica

Meta Construções – Fortaleza – 05/2011 – 07/2012

Gerenciamento da equipe de funcionários e estagiários, controle de produção, orçamentos, quantitativos, visitas técnicas e outras atividades, executar e coordenar análise de editais, preparação de propostas, consultas, impugnações, recursos, controle de documentos, acompanhamento de processos, contratos e pagamentos, participação em licitações, contatos com órgãos públicos, controle de folha de pagamentos, admissões, demissões, documentos do setor pessoal, negociação em compras de grande porte.

Técnico de Edificações

Cs Engenharia - Fortaleza - 04/2011 - 05/2011

Minhas responsabilidades eram de projetar e desenhar instalações hidro-sanitárias, combate a incêndio e ar comprimido, seguindo as normas técnicas vigentes, especificações de projeto e bom senso.

Técnico de Edificações

Eletron Engenharia – Fortaleza – 11/2010 – 04/2011

Desenvolvimento de projetos de instalações elétricas, hidráulicas, sanitárias, combate a incêndio, cabeamento estruturado, CATV, CFTV, quantificação de materiais e orçamentos.

Assistente Administrativo-Financeiro e Licitações

Magna Colares Construções LTDA – Fortaleza – 11/2008 – 04/2010

Contas a pagar e a receber, negociação de débitos, executar e coordenar análise de editais, preparação de propostas, consultas, impugnações, recursos, controle de documentos, acompanhamento de processos, contratos e pagamentos, participação em concorrências, contatos comerciais pré e pós venda, contatos com órgão públicos, elaboração de fluxo de caixa e controle financeiro das obras, cotações, compras, recrutamento e seleção de funcionários, elaboração de folha de pagamento, controle e pedido de vales transporte, transferências bancárias para pagamento de funcionários.

Linguagens e Ferramentas

Básico: JavaScript, PHP, Banco de Dados (MySQL), FTP.

Intermediário: AutoCAD 2d, CSS e HTML5, Elementor, Pacote Office, WordPress.

Avançado: Excel.

Cursos

Formação Business Agility T5 - ONE - Alura 06/2023

A Empresa Ágil: introduzindo o Business Agility nas organizações – Alura 06/2023

Agilidade: promovendo a transformação ágil – Alura 06/2023

Gestão Ágil: liderando a mudança em um ambiente de agilidade – Alura 06/2023

Organização de Equipes Ágeis: os papéis existentes em uma equipe – Alura 06/2023

Formação Desenvolvimento Pessoal T5 – ONE – Alura 05/2023

Formação Iniciante em Programação T5 – ONE – Alura 05/2023

Aprender a aprender: técnicas para seu autodesenvolvimento – Alura 05/2023

Foco: trazendo mais resultados para o dia a dia – Alura 05/2023 Git e Github: controle e compartilhe seu código – Alura 05/2023

Hábitos: da produtividade às metas pessoais – Alura 05/2023

LinkedIn: como fazer o seu perfil trabalhar para você – Alura 05/2023

HTML5 e CSS3 parte 4: avançando no CSS – Alura 04/2023

HTML5 e CSS3 parte 3: trabalhando com formulários e tabelas – Alura 04/2023

HTML5 e CSS3 parte 2: posicionamento, listas e navegação – Alura 04/2023

HTML5 e CSS3 parte 1: crie uma página da Web – Alura 04/2023

JavaScript e HTML: pratique lógica com desenhos, animações e um jogo - Alura 04/2023

JavaScript e HTML: desenvolva um jogo e pratique lógica de programação — Alura 04/2023

Descubra o CSS – LinkedIn Learning – 01/2023

HTML: Formação Básica – LinkedIn Learning – 01/2023

Introdução ao Banco de Dados MySQL - Udemy - 03/2022

Introdução à Linguagem HTML – Udemy – 10/2018

Introdução à Linguagem CSS - Udemy - 10/2018

Logística de Produção – Senai – 05/2015

Planejamento e Controle da Produção – Senai – 06/2012

Excel Avançado – Senai – 12/2011

AutoCAD para Projetos de Instalações Prediais – Piamarta – 05/2011

Elaboração de Projetos para Construção Civil com AutoCAD 2d - Senai - 11/2010